臺灣屏東地方法院刑事判決　　　　　　　100年度易字第530號
公　訴　人　臺灣屏東地方法院檢察署檢察官
被　　　告　馬學宏
上列被告因業務侵占等案件，經檢察官提起公訴（100 年度偵字
第3172號），本院於準備程序進行中，因被告就被訴事實均為有
罪之陳述，經告知簡式審判程序意旨，聽取公訴人及被告之意見
後，本院合議庭裁定由受命法官獨任依簡式審判程序審理，判決
如下：
    主  文
馬學宏犯業務侵占罪，累犯，處有期徒刑柒月；又犯不能安全駕
駛動力交通工具罪，累犯，處有期徒刑肆月。應執行有期徒刑捌
月。
    事  實
一、馬學宏曾於民國92年間因酒後駕車公共危險案件、業務侵占
    案件，分別經臺灣高雄地方法院判處拘役30日、有期徒刑6
    月確定，其中後罪經減刑為有期徒刑3 月，於96年7 月30日
    執行完畢，仍不知警惕。其自100 年3 月6 日起受雇於林忠
    城，在林忠城所經營、位於屏東縣屏東市○○路○ 段550 號
    之「吉鑫廚具行」擔任司機兼送貨員，負責保管吉鑫廚具行
    所有之車號9017-TE 號自用小貨車及駕駛該小貨車送貨予客
    戶之工作。詎馬學宏意圖為自己不法之所有，而基於侵占林
    忠城所有上開小貨車內柴油之犯意，於100 年3 月10日上午
    9 時許，在上開廚具行，未經林忠城之同意，且該吉鑫廚具
    行亦未派遣馬學宏送貨，竟擅自駕駛其業務上保管之車牌號
    碼9017 -TE號自用小貨車外出，將該車內之柴油變易持有為
    己有，任意駕駛該小貨車，耗費柴油。嗣於同（10）日中午
    12時許抵達屏東縣內埔鄉水門村某檳榔攤，即飲用米酒及含
    有酒精成份之保力達飲料，稍事休息後又繼續飲用至100 年
    3 月11日凌晨2 時許。其於100 年3 月11日中午12時許遇見
    其友人羅佩君，即駕駛甲車搭載羅佩君前往瑪家鄉涼山村某
    處拜訪親戚，復自同（11）日下午2 時許起至時許止，在該
    處服用米酒、保力達等酒類，已達不能安全駕駛動力交通工
    具之狀態。竟仍於100 年3 月11日下午5 時30分許，駕駛車
    號9017-T E號之小貨車搭載羅佩君行經萬巒鄉○○村○區路
    1 號附近，經警發覺有異而攔檢查獲。馬學宏於同（11）日
    下午6 時11分許經警施以酒精檢測，發現其吐氣所含酒精濃
    度高達每公升1.38毫克，而查悉上情。
二、案經屏東縣政府警察局內埔分局報請臺灣屏東地方法院檢察
    署檢察官偵查起訴。
    理  由
一、本件被告馬學宏所犯係死刑、無期徒刑、最輕本刑為3 年以
    上有期徒刑以外之罪，其於本院準備程序中就被訴事實為有
    罪之陳述，經法官告知被告簡式審判程序之旨，並聽取公訴
    人、被告之意見後，由本院合議庭依刑事訴訟法第273 條之
    1 第1 項規定，裁定由受命法官獨任進行簡式審判程序，先
    予敘明。
二、上揭事實，業據被告馬學宏於警詢、檢察官偵訊及本院審理
    時坦承不諱，核與證人林忠城、羅佩君於警詢、偵訊中證述
    之情節相符，並有屏東縣政府警察局道路交通事故當事人酒
    精測定紀錄表、酒精濃度檢測單、刑法第185 條之3 案件測
    試觀察紀錄表、汽機車駕駛人酒後生理協調平衡檢測紀錄表
    、舉發違反道路交通管理事件通知單、搜索筆錄、扣押物品
    目錄表、贓物認領保管單、小貨車行車執照影本等各1 件、
    現場照片6 張在卷可證，足認被告之自白與事實相符，堪予
    採信。查飲用酒類後，若呼氣酒精濃度測試器檢出之呼氣酒
    精濃度達到每公升0.5 毫克時，飲酒者呈現反應較慢、感覺
    減低，將影響駕駛；達到每公升0.75毫克時，其思考與個性
    行為皆會改變；達到每公升1. 0毫克時，其呈現步態不穩、
    噁心嘔吐、精神混惑不清晰；達到每公升1.5 毫克時，其說
    話不清楚、感覺喪失、視力模糊；達到每公升2.0 毫克時，
    其呈現體溫與血糖均降低、肌肉控制差，甚至會導致癲癇發
    作等情，有行政院國軍退除役官兵輔導委員會臺北榮民總醫
    院以88年8 月5 日(88) 北總內字第26 868號函示明確。被
    告酒後駕駛車輛，為警查獲時測得呼氣酒精濃度乃高達每公
    升0.94毫克，顯足認定酒精確已影響被告之控制力，達到不
    能安全駕駛動力交通工具之程度，又被告未經雇主林忠城同
    意，擅自駕駛其業務上保管之小貨車外出，時間長達33小時
    ，其有為自己不法所有之意圖，將車內柴油據有己有而予以
    消耗之業務侵占之犯意甚明。從而本件罪證明確，被告業務
    侵占、酒醉駕車公共危險之犯行均堪以認定，應依法論科。
三、查被告馬學宏於案發時在吉鑫廚具行擔任司機兼送貨員，負
    責保管吉鑫廚具行所有之上開柴油小貨車，為從事業務之人
    ，其基於業務關係而將車內柴油據為己有，任意消耗，自屬
    對其業務上所持有之物，於業務持有中將之侵占入己，核其
    所為，係犯刑法第336 條第2 項之業務侵占罪及同法第185
    條之3 之不能安全駕駛動力交通工具罪。被告所犯上開2 罪
    ，犯意各別、行為互異，應分論併罰。被告前於92年間因酒
    後駕車公共危險案件、業務侵占案件，分別經臺灣高雄地方
    法院判處拘役30日、有期徒刑6 月確定，其中後罪經減刑為
    有期徒刑3 月，於96年7 月30日執行完畢之事實，有臺灣高
    等法院被告前案紀錄表1 份附卷可按，其於徒刑執行完畢後
    ，5 年內故意再犯本件有期徒刑以上之2 罪，均為累犯，應
    依刑法第47條第1 項規定各加重其刑。爰審酌被告前於92年
    間，已有酒醉駕駛之公共危險及業務侵占案件，經判刑、執
    行，有上開臺灣高等法院被告前案紀錄表1 份附卷可按，其
    再度犯下本案，顯然毫未反省悔悟；又被告自制力薄弱、溺
    於酒害，非但缺乏尊重其他用路人生命、財產安全之觀念，
    且對國家法令之宣導視若無物，實嚴重危及道路交通安全與
    社會安定，犯罪結果影響顯鉅；惟念及被告犯後坦承犯行，
    且本案之酒醉駕車犯行，幸未造成他人傷害等，該小貨車已
    由林忠城領回，所侵占之油料價值非鉅，並兼衡被告經濟狀
    況及智識程度等一切情狀，量處如主文所示之刑，併定其應
    執行之刑。
據上論結，應依刑事訴訟法第273條之1第1項、第299條第1項前
段，刑法第185 條之3 、第336 條第2 項、第47條第1 項、第51
條第5 款，刑法施行法第1 條之1 ，判決如主文。
本案經檢察官劉昀到庭執行職務。
中    華    民    國   100    年    7     月    7     日
                    交通法庭  法  官  涂裕洪
以上正本證明與原本無異。
如不服本判決應於收受判決後10日內向本院提出上訴書狀，並
應敘述具體理由；其未敘述上訴理由者，應於上訴期間屆滿後
20日內向本院補提理由書（均須按他造當事人之人數附繕本）
「切勿逕送上級法院」。
中    華    民    國   100    年    7     月    7     日
                              書記官  卓春成
附錄本判決論罪科刑法條：
刑法第185條之3
服用毒品、麻醉藥品、酒類或其他相類之物，不能安全駕駛動力
交通工具而駕駛者，處一年以下有期徒刑、拘役或科或併科十五
萬元以下罰金。
中華民國刑法第336條
對於公務上或因公益所持有之物，犯前條第1項之罪者，處1年以
上7年以下有期徒刑，得併科5千元以下罰金。
對於業務上所持有之物，犯前條第1項之罪者，處6月以上5年以
下有期徒刑，得併科3千元以下罰金。
前二項之未遂犯罰之。